【裁判字號】    89,上易,314
【裁判日期】    890418
【裁判案由】    竊盜
【裁判全文】
臺灣高等法院臺南分院刑事判決            八十九年度上易字第三一四號  Ａ
      上  訴  人
      即  被  告  甲  ○  ○
右上訴人因竊盜案件，不服臺灣臺南地方法院八十八年度易字第一七七九號中華民國
八十八年十月三十日第一審判決（起訴案號：臺灣臺南地方法院檢察署八十八年度偵
字第一三四七號），提起上訴，本院判決如左：
      主      文
上訴駁回。
      事      實
甲○○與吳榮津（業經原審判處罪刑確定）及賴昆玉（尚未到案），共同基於意圖為
自己不法所有之犯意聯絡，結夥三人於民國八十七年十二月間某日下午二時許，至台
南縣仁德鄉○○路二一二號工廠內，竊取中興商業銀行因法院拍賣承受而所有之鋁條
約一百公斤、壓克力製世界地圖一塊，得手後將鋁條變賣朋分花用。案經台南縣警察
局歸仁分局移送台灣台南地方法院檢察署檢察官偵查起訴。
      理      由
一、上訴人即被告甲○○未於本院到庭為任何陳述，據其在原審固坦承有於右揭時地
    ，與共犯吳榮津、賴昆玉共同取去上開物品之事實不諱，惟矢口否認有何竊盜之
    犯行，辯稱：該物品係他人丟棄不要，其等僅係拾取，並非竊盜云云。然查被告
    如何為右揭竊盜之犯行，已據其在警訊中直承在卷，核與共犯吳榮津、賴昆玉在
    警訊中所供情節相符，且該物品係被害人中興商業銀行承受法院拍賣所得，亦據
    該銀行職員游世陽、吳麗萍在原審供稱：「（仁德鄉○○路二一二號工廠是否由
    你們公司承受？）工廠拍賣，由我們承受，當時工廠外面有圍牆圍起來，公司不
    定時會派人去看」等語甚詳，是被告所竊取之物顯非遭人丟棄之無主物甚明，被
    告空言辯稱係屬他人丟棄不要之無主物，要屬畏罪卸責飾詞，無足取信，此外並
    有贓物認領保管單一紙附於警卷足稽，本件事證已臻明確，被告之犯行洵堪認定
    ，應予依法論科。
二、查被告甲○○與共犯吳榮津、賴昆玉結夥三人行竊，核係犯刑法第三百二十一條
    第一項第四款之加重竊盜罪。其與賴昆玉、吳榮津所為竊盜犯行，彼此間互有犯
    意聯絡及行為分擔，應論以共同正犯。原審本於同上之見解，適用該法條及刑法
    第二十八條，並審酌被告之素行、犯罪之動機、目的、方法、所生危害、及其犯
    後態度等一切情狀，對其量處有期徒刑七月，以資懲儆。復就扣案之鐵剪三支、
    撬棒二支，認係被告竊得鋁條等物後，整理贓物以利變賣之用，無法證明係供被
    告犯竊盜罪所用之物，爰不併予宣告沒收。經核認事用法並無不合，量刑亦稱妥
    適。被告上訴意旨，猶執陳詞否認犯罪，指摘原判決不當，為無理由，應予駁回
    。
三、被告經合法傳喚無正當理由不到庭，爰不待其陳述逕行判決。
四、據上論斷，應依刑事訴訟法第三百六十八條、第三百七十一條，判決如主文。
本案經檢察官蘇南桓到庭執行職務。
中    華    民    國      八十九      年      四      月      十八      日
                                  臺灣高等法院臺南分院刑事第二庭
                                      審判長法官  游    明    仁
                                            法官  蘇    重    信
                                            法官  林    永    茂
右正本證明與原本無異。
不得上訴。
                                      法院書記官  楊    清    旺
中    華    民    國      八十九      年      四      月      十九      日
附錄：本判決論罪科刑法條
刑法第三百二十一條第一項：犯竊盜罪而有左列情形之一者，處六月以上五年以下有
                          期徒刑：
                  第四款：結夥三人以上而犯之者。


司法院資訊處製作；財團法人民間司法改革基金會備份。
